【裁判字號】    96,易,3204
【裁判日期】    970111
【裁判案由】    毀損
【裁判全文】
臺灣板橋地方法院刑事判決              96年度易字第3204號
公  訴  人  臺灣板橋地方法院檢察署檢察官
被      告  乙○○
上列被告因毀損案件，經檢察官提起公訴（96年度偵字第17759
號），本院判決如下：
    主  文
乙○○損壞他人之自用小客車之前保險桿、水箱、大燈，足以生
損害於他人，處拘役伍拾日，如易科罰金，以新臺幣壹仟元折算
壹日。
    事  實
一、乙○○因與吳育真間有感情糾葛，於民國96年7 月3 日上午
    5 時許，騎乘其所有車號K8J －111 號重型機車（起訴書略
    載為不詳車號之機車），從臺北縣三重市○○○路處，即一
    路尾隨於吳育真所乘坐之由車主甲○○所駕駛之車號6616－
    LS號自用小客車，直至同縣市○○街22之3 號前，甲○○將
    車停妥後，吳育真與甲○○一起走進一家卡拉OK店內，吳育
    真旋為了接聽電話而走出店外，乙○○見吳育真獨自一人，
    即伸手欲拉住吳育真，惟因吳育真趁隙逃開而未果。乙○○
    竟憤而基於毀損之犯意，持不詳器物，損壞車號6616－LS號
    小客車之前保險桿、水箱、大燈等，足以生損害於甲○○。
二、案經吳金夆訴由臺北縣政府警察局三重分局報請臺灣板橋地
    方法院檢察署檢察官偵查起訴。
    理  由
一、按刑事訴訟法第159 條第1 項雖規定，被告以外之人於審判
    外之言詞或書面陳述，除法律有規定外，不得作為證據。惟
    同法第159 條之5 第1 、2 項已規定，經當事人於審判程序
    同意作為證據，法院審酌該言詞陳述或書面陳述作成時之情
    況，認為適當者，亦得為證據。當事人、代理人或辯護人於
    法院調查證據時，知有第159 條第1 項不得為證據之情形，
    而未於言詞辯論終結前聲明異議者，視為有前項之同意（指
    同條第1 項之同意作為證據），此乃第159 條第1 項所容許
    ，得作為證據之例外規定之一。經查，本案被告僅係對證人
    吳育真及甲○○陳述之證明力有所爭執，其及檢察官於言詞
    辯論終結前，均未就所調查之證據主張有刑事訴訟法第159
    條第1 項不得為證據之情形，本院復審酌各該證據作成時並
    無違法不適當及證明力明顯過低之瑕疵等情況，認為適當，
    是本案經調查之證據均有證據能力，合先敘明。
二、訊據被告乙○○矢口否認有上述毀損犯行，並辯稱：案發當
    時伊正在家中睡覺，並沒有與吳育真接觸；因伊與吳育真間
    有感情糾葛，所以吳育真之證述並不實在云云。經查：上揭
    事實，業據目擊證人吳育真於偵訊及本院審理時具結後證稱
    ：我與甲○○於96年7 月3 日3 、4 點下班後，由甲○○開
    車載我出去，我們兩人在出發時就都有看到被告騎著機車戴
    著白色安全帽及口罩跟著我們，當時我有對甲○○說該機車
    是被告的，甲○○原本想開快點甩掉被告，但因我們還有同
    行的車要去，所以並未開快。被告一直跟到三重市○○街的
    一家卡拉OK店。約於5 、6 點時，我因要講電話而走出門外
    ，被告即騎機車上前拉住我的手，我甩開他的手，不讓他靠
    近跟我說話。被告就騎走到甲○○停車的地方，我看到被告
    手上有拿東西在砸車，我就趕快去店內跟甲○○與朋友說；
    又因為被告是我交往約一年的前男友，所以即使被告戴著口
    罩，我也認得出來，且被告的機車我也認得出，因為我有坐
    過也有借過被告的機車，該機車車號後三碼為111 ，車身是
    綠色的等情綦詳（見偵查卷第20頁、本院卷第15至18頁）。
    又證人即被害人甲○○於本院審理時經與證人吳育真隔離詰
    問係具結證稱：案發當天吳育真告訴我她發現有人跟蹤我們
    ，而因為前面有我朋友的車，我先開慢證實是否是被告跟我
    們，後來我超我朋友的車，而在停等紅綠燈時，被告的機車
    還停我們車輛的右側，被告當時有戴安全帽，我們到目的地
    後是直走，那台機車是右轉，我們以為沒有跟了。後來是吳
    育真到店內對我們說被告有拉她的手及砸我們的車；而因為
    朋友有認識被告，所以沒有馬上報警，想說直接去找被告就
    好，但後來沒有去找被告，就去報警等情歷歷（見本院卷第
    19至20頁）。是以，證人甲○○所證述其駕車遭被告跟蹤及
    停車後車輛遭被告毀損之情節與證人吳育真證述情節互核相
    符；復參酌被害人甲○○與被告間素無仇隙，衡情應無甘冒
    誣告罪責，而架詞構陷被告之理。又證人甲○○所有之車號
    6616–LS號自小客車之前保險桿、水箱、大燈等處確遭毀損
    ，有郎盛輪胎電機行出具之估價單1 紙在卷可佐（見偵查卷
    第26頁）。綜上所述，證人甲○○之指證足堪採信為真實。
    再者，佐以當被告聽聞證人吳育真於本院審理時明確地指出
    被告當日尾隨跟蹤伊所騎之機車車號後3 碼為「111 」及車
    身顏色為綠色後，竟當庭辯稱：伊機車車號後3 碼為「111
    」，但車身顏色為藍色云云（見本院卷第20頁），然嗣經本
    院諭知被告應於庭後呈報其機車行車執照以供本院查證，結
    果得知被告之機車車身應為綠色，有該機車行車執照影本1
    紙存卷可考，由此可證證人吳育真之證述為實在。而被告身
    為機車車主，衡情鮮有不知其機車車身顏色之理，而其竟於
    本院審理時故為不實之陳述，顯見其係有意削弱證人吳育真
    證述之可信性以影響法院心證，然被告此舉反欲蓋彌彰。而
    被告既自承其與證人吳育真間確為前男女朋友而有感情糾紛
    ，益徵被告確有毀損上開車輛之動機。故被告前揭所辯無非
    臨訟避就之詞，不足採信。本案事證已臻明確，被告犯行洵
    堪認定，應依法論科。
三、核被告損壞他人之物，所為係犯刑法第354 條之罪。爰審酌
    被告犯罪之動機、目的、手段、對被害人所生財產上之損害
    ，迄今未賠償被害人以達成和解、犯後飾詞否認犯行之態度
    等一切情狀，量處如主文所示之刑，並諭知易科罰金折算標
    準，以資懲儆。至於被告持以毀損前揭車輛之前保險桿、水
    箱、大燈之不詳器物，並未扣案，復查無確切證據證明為被
    告所有，自無從併予諭知沒收，併此陳明。
據上論斷，應依刑事訴訟法第299 條第1 項前段，刑法第354 條
、第41條第1 項，刑法施行法第1 條之1 第1 項、第2 項段，判
決如主文。
本案經檢察官江祐丞到庭執行職務。
中    華    民    國    97    年    1     月    11    日
                  刑事第十一庭  法  官  林淑婷
以上正本證明與原本無異
如不服本判決應於送達後十日內向本院提出上訴狀（上訴書應敘
述具體理由）
                                書記官  林金良
中    華    民    國    97    年    1     月    11    日
附錄本案論罪科刑法條全文：
刑法第三百五十四條：
毀棄、損壞前二條以外之他人之物，或致令不堪用，足以生損害
於公眾或他人者，處二年以下有期徒刑、拘役或五百元以下罰金
。


司法院資訊處製作；財團法人民間司法改革基金會備份。
